---
title: "pre-processing&cleansing"
author: "Kammler Niclas"
date: "`r Sys.Date()`"
output: pdf_document
---

#Analytics
Für den analytischen Teil brauchen wir folgende Pakete: 

```{r}
library(tidyverse)
library(dbplyr)
library(tm)
library(topicmodels)
library(splitstackshape)
library(recommenderlab)
library(parallel)
library(parallelMap)
library(tidytext)
library(countrycode)
library(ggplot2)

```

## Daten
Aktuell arbeite ich noch mit mite einem Datensatz, den ich von Kaggle heruntergeladen habe. 
Mein Ziel ist es die Infrastruktur mit diesem Datensatz aufzubauen, das Preprocessing zu testen und 
erste Recommendations zu generieren, um dann gegebenenfalls später dynamische Daten als Input nutzen zu können. 

```{r echo = FALSE, cache = FALSE}

```
Zunächst einmal habe ich einige Pre-Processing Steps in eine Funktion verpackt, mit der wir die Daten sowohl filtern können (um eine mindest- Anzahl von Ratings für User und Biere festzulegen), als auch eine Teilmenge aus den Gesamten Daten ziehen können. 

Besonders nützlich könnte sein, dass wir in unserem Datensatz Ratings für verschiedene Ebenen haben: "smell", "taste", "feel", "overall" "score". 
Das wird uns helfen, um später die Auswirkung verschiedener Topics auf die Wahnehmung der Konsumenten zu validieren.
```{r}
sampling <- function(.data, siZe = 0.01, group) {
  sampled_data <- .data %>%
    splitstackshape::stratified(.data, group = group, 
                                size = siZe, 
                                keep.rowids = FALSE) %>%
    drop_na() 
  return(sampled_data)
}

```

```{r error = FALSE}
data.PreSteps <- function(min.ri = 2, min.ru = 10) {
  
   # Filter beers first
  breweries <- breweries %>% rename(brewery = name,
                                    brewery_id = id)
  
  beers <- beers %>% left_join(breweries[,c("brewery_id", "brewery", "city", "types")], by = "brewery_id") 
    
  
   beers_filtered <- beers%>%
      filter_at(.vars = c("id", "style", "abv"), any_vars(!is.na(.))) %>%
     mutate_if(is.character, as.factor) %>% 
      filter(!retired) %>% 
     rename(beer_id = id)
   
 
   # Filter reviews based on beer IDs
 latest <- max(reviews$date, na.rm = TRUE)
   reviews_filtered <- reviews %>%
     filter(!is.na(overall)) %>% 
     filter(beer_id %in% beers_filtered$beer_id) %>% 
     group_by(username) %>%
     mutate(word_count = str_count(text, "\\S+") , 
            nu.ratings= n()) %>% 
     filter(nu.ratings >= min.ru) %>%
            mutate(doc_id = paste0(date, '_', beer_id, '_', username),
            rating.label = case_when(
  overall >= 1.0 & overall <= 3.70 ~ "bad",
  overall >= 3.71 & overall <= 5.0 ~ "good")) %>% 
     arrange(username, date) %>%
    mutate(IPT = as.numeric(date) - as.numeric(lag(date, default = first(date))), 
    month = lubridate::month(date), # extract the month from the date
    season = case_when(
      month %in% c(3, 4, 5) ~ "Spring",
      month %in% c(6, 7, 8) ~ "Summer",
      month %in% c(9, 10, 11) ~ "Fall",
      month %in% c(12, 1, 2) ~ "Winter",
      TRUE ~ NA_character_)) %>% 
     ungroup() 
   
     
   
   
   beers_filtered <- beers_filtered %>% group_by(style) %>% 
     mutate(style_mean.abv = mean(abv, na.rm = TRUE)) %>% 
     ungroup()
   
   beers_filtered <-beers_filtered %>% 
     group_by(beer_id) %>% 
     mutate(item_diff.abv = (abv - style_mean.abv)) %>% 
     ungroup()
   
   reviews_filtered <- reviews_filtered %>%
     left_join(beers_filtered[,-c(7,9,10)], by = "beer_id") 
   
   reviews_filtered <- reviews_filtered%>%
     mutate(continent = as.factor(countrycode(country, origin = "iso2c", destination = "continent")))

# Calculate mean and standard deviation of words per review for each user
   
reviews_with_word_count <- reviews %>%
  mutate(word_count = str_count(text, "\\S+"))


words_stats_per_user <- reviews_with_word_count %>%
  group_by(username) %>%
  summarise(
    mean_word_count = mean(word_count),
    std_dev_word_count = sd(word_count, na.rm = TRUE)  # na.rm = TRUE removes NA values
  )


     
   
   # Generate VarSeek df
  user_profiles <- reviews_filtered %>%
  group_by(username) %>%
  summarise(
    nu.ratings = max(nu.ratings, na.rm = TRUE),
    VarSeekStyle = (n_distinct(style) / nu.ratings),
    IPT_mean = mean(IPT, na.rm = TRUE),
    IPT_std = sd(IPT, na.rm = TRUE),
    overall_mean = mean(overall, na.rm = TRUE),
    overall_sd = sd(overall, na.rm = TRUE),
    taste_mean = mean(taste, na.rm = TRUE),
    taste_sd = sd(taste, na.rm = TRUE),
    look_mean = mean(look, na.rm = TRUE),
    look_sd = sd(look, na.rm = TRUE),
    smell_mean = mean(smell, na.rm = TRUE),
    smell_sd = sd(smell, na.rm = TRUE),
    feel_mean = mean(feel, na.rm = TRUE),
    feel_sd = sd(feel, na.rm = TRUE),
    aff.abv = mean(item_diff.abv, na.rm = TRUE),
    mean_word_count = mean(word_count),
    std_dev_word_count = sd(word_count, na.rm = TRUE)
                )
  
  
  
return(list(beers_filtered = beers_filtered, reviews_filtered = reviews_filtered, user_profiles = user_profiles))
}

result <- data.PreSteps()

beers_filtered <- result$beers_filtered
reviews_filtered <- result$reviews_filtered
user_profiles <- result$user_profiles

# Function to prepare beer documents
prepare_beer_docs <- function(beers_filtered) {
  beers_filtered %>%
    select(c(beer_id, notes)) %>%
    mutate(description = ifelse(notes != "No notes at this time.", TRUE, FALSE)) %>%
    mutate(notes = as.character(notes))}

# Function to prepare review documents
prepare_rev_docs <- function(reviews_filtered) {
  reviews_filtered %>%
    select(c(doc_id, username, text)) %>%
    mutate(review = ifelse(nchar(text) > 5, TRUE, FALSE))}

beer_docs <- prepare_beer_docs(beers_filtered)
rev_docs <- prepare_rev_docs(reviews_filtered)


bots <- rev_docs %>%group_by(username) %>% 
  filter(sum(review == TRUE) == 0)

user_profiles <- user_profiles %>% filter(!username %in% bots$username)
```
Filter out users, that are not bots and that have left enough information for further analysis








